臺灣桃園地方法院刑事判決　　　　　　　　　　　　九十一年度易字第一七七一號
　　公　訴　人　臺灣桃園地方法院檢察署檢察官
　　被　　　告　甲○○
右列被告因傷害案件，經檢察官提起公訴（九十一年度偵字第一五四九八號），本院
判決如左︰
    主  文
甲○○傷害人之身體，處罰金壹萬元，如易服勞役，以佰元折算壹日。
    事  實
一、甲○○與乙○○係兄弟，彼此具有家庭暴力防治法第三條第四款所定之家庭成員
    關係。兩人素來不睦，並因土地所有權之移轉問題時起爭執。民國九十一年三月
    二十日上午十一時十二分許至同日上午十一時十六分許間，甲○○竟在桃園縣蘆
    竹鄉○○街○段一二八九號乙○○之住宅前，基於普通傷害之犯意，以徒手毆打
    乙○○，致乙○○受有枕部皮下血腫二乘二公分之傷害。
二、案經乙○○訴由臺灣桃園地方法院檢察署檢察官偵查起訴。
    理  由
一、訊據被告甲○○否認有何右揭傷害告訴人乙○○之犯行，並辯稱：是告訴人先打
    伊後跑進屋內報警，伊未打告訴人，當時是為了土地問題，伊去找告訴人理論等
    語。惟查，被告右揭犯行，業據證人即被告、告訴人之母黃吳幼妹於偵查時證稱
    ：是被告毆打告訴人；告訴人沒有打回去等語（見臺灣桃園地方法院檢察署檢察
    官九十一年度他字第一五八五號卷第二十六頁）；證人即據報至現場處理之桃園
    縣警察局大園分局大竹派出所警員馮鏡明到庭結證稱：「當時我們到現場時只有
    告訴人在現場，被告甲○○是一、二分鐘後才出現，二人見面就吵架，然後甲○
    ○就突然徒手毆打告訴人，我就上前制止，．．．。」等語（見前開卷宗第四十
    四頁）附卷可稽；而告訴人住宅前之監視錄影器亦攝得九十一年三月二十日上午
    十一時十二分許起至同日上午十一時十六分許間，確有一無法分辨面貌之男子毆
    打另一名亦無法分辨面貌男子之畫面，業經檢察官勘驗屬實，有勘驗筆錄在卷可
    按，並有該監視錄影器所攝影片翻攝之相片七張附卷可證；再參以告訴人若有毆
    打被告，則傷人者按理應無自行報警之可能，是被告前開所辯，顯欲卸責，委無
    足採。此外，尚有行政院衛生署桃園醫院傷害診斷證明書乙紙附卷足憑，依診斷
    證明書所載告訴人所受傷害內容與被告徒手毆打之行為間有相當因果關係，亦無
    疑義。另被告前開對告訴人施加暴行之行為，又經本院民事庭認定明確後，於九
    十一年六月二十八日以九十一年度家護字第一九一號核發民事通常保護令在案，
    有該民事保護令影本乙紙在卷可參。從而，本件事證明確，被告犯行堪以認定，
    應予依法論科。
二、核被告甲○○所為，係犯刑法第二百七十七條第一項之普通傷害罪。爰審酌被告
    與告訴人親為手足，竟因故率爾以徒手毆打告訴人成傷，對手足之情戕害非淺，
    及其犯罪動機、目的、手段，被害人受傷之輕重程度，其事後否認犯罪，態度不
    佳等一切情狀，量處如主文所示之刑，並諭知易服勞役之折算標準。
據上論斷，應依刑事訴訟法第二百九十九條第一項前段，刑法第二百七十七條第一項
、第四十二條第二項，罰金罰鍰提高標準條例第一條前段、第二條，判決如主文。
本案經檢察官鄭重文到庭執行職務。
中      華      民      國      九十一      年    十一    月    十四    日
                                  臺灣桃園地方法院刑事第二庭
                                      法  官    張  震  武
右正本證明與原本無異。
如不服本判決，應於判決送達後十日內向本院提出上訴狀( 應附繕本 )，上訴於
臺灣高等法院。
                                      書記官    賴  玉  真
中        華        民        國   九十一   年   十一   月    十五    日
附論罪科刑法條：
中華民國刑法第二百七十七條
 (普通傷害罪)
傷害人之身體或健康者，處三年以下有期徒刑、拘役或一千元以下罰金。
犯前項之罪因而致人於死者，處無期徒刑或七年以上有期徒刑；致重傷者
，處三年以上十年以下有期徒刑。
